# 请教遇到的一是否确定合并范围难题

提问人：陪着蚂蚁溜街 时间：2014-01-09 21:23:57
A为集团公司，B、C、D三家二级子公司，A集团现持B公司35%股权，C公司持有B公司15%股权，A集团持有D公司40%股权（可控制），现在因为A集团及其子公司C合计持有B公司50%股权可以对其实施控制。现D公司提出方案，想将B公司成为其子公司，如照其方案实施后，股权结构将变为A集团现持B公司35%股权，C公司持有B公司15%股权（前两者不变）；A集团持有D公司60%股权，D公司持有C公司40%股权。但是照这样，B公司被D公司纳入合并范围有没有依据呢？（因为A集团及其子公司C合计持有的B公司50%股权，而且D公司也为其子公司）

回答人：chenyiwei
不清楚D公司提出的重组方案具体如何操作？ 如果不考虑该重组如何操作的问题，单就你描述的重组后投资架构看，D虽然是B的单一最大股东，但现有证据无法表明其可控制B。D可能要考虑以下方式证明其对B的控制权：（ 1 ）由A、C与B签署一致行动协议或者表决权委托协议（需咨询律师意见）；（ 2 ）《计学撮要 2011 》P164～ 165 中所述的“事实控制”方法。